臺灣桃園地方法院刑事判決　　　　　　96年度審交易字第14號
公　訴　人　臺灣桃園地方法院檢察署檢察官
被　　　告　甲○○
上列被告因公共危險案件，經檢察官提起公訴（96年度偵字第
7407號），本院判決如下︰
    主  文
甲○○服用酒類，不能安全駕駛動力交通工具而駕駛，累犯，處
有期徒刑壹年貳月，減為有期徒刑柒月。並應於刑之執行前，令
入相當處所，施以禁戒參個月。
    事　實
一、甲○○於民國90年6 月間，曾因酒醉駕車之公共危險案件
    （查獲時所測得之吐氣酒精濃度為每公升1.05毫克），經本
    院以90年度壢交簡字第457號刑事簡易判決判處罰金2萬元確
    定，於91年9月30日罰金易服勞役執行完畢；又於91年3月
    間，因酒醉駕車之公共危險案件（查獲時所測得之吐氣酒精
    濃度為每公升0.83毫克），經本院以91年度壢交簡字第1253
    號刑事判決判處拘役50日確定；又於91年5 月間，因酒醉
    駕車之公共危險案件（查獲時所測得之吐氣酒精濃度為每公
    升1.45毫克），經本院以91年度壢交簡字第1496號刑事簡易
    判決判處拘役59日確定；又於91年7 月間，因酒醉駕車之
    公共危險案件（查獲時所測得之吐氣酒精濃度為每公升1.07
    毫克），經本院以91年度壢交簡字第2026號刑事判決判處有
    期徒刑3月確定，前開三案接續執行，於92年6月29日執行完
    畢。再於91年10月間因酒醉駕車之公共危險案件（查獲時
    所測得之吐氣酒精濃度為每公升0.86毫克），經本院以91年
    度壢交簡字第2299號刑事判決判處有期徒刑6月，於93年4月
    4 日執行完畢。更於92年10月間因酒醉駕車之公共危險案
    件（查獲時所測得之吐氣酒精濃度為每公升0.87毫克），經
    本院以93年度交易字第29號刑事判決判處有期徒刑8 月，於
    94年4 月30日徒刑執行完畢。後於95年11月4 日因酒醉駕
    車之公共危險案件（查獲時所測得之吐氣酒精濃度為每公升
    0.69毫克），經本院以 95年度交易字第535號刑事判決判處
    有期徒刑10月。詎甲○○仍未戒除酒癮，於上開95年度交易
    字第535號案尚未判決確定前，竟復另行起意，於96年2月27
    日23時許起至翌日即同年2月28日凌晨2時許止，在桃園縣桃
    園市○○街之「八德桌快炒店」內，飲用3 杯藥酒後，明知
    其控制力及注意力均已達無法安全駕駛動力交通工具之程度
    ，仍於飲畢離去之際，自該處駕駛牌照號碼RRS-363 號輕型
    機車，嗣於同日凌晨3 時28分許，行經桃園縣中壢市○○○
    路489 巷口處，為警攔查，當場測試其吐氣所含酒精濃度仍
    高達每公升0.84毫克，且其為警測試、訊問過程中有語無倫
    次、含糊不清或意識模糊、注意力無法集中等情形，酒後生
    理協調平衡檢測結果亦不合格，始悉上情。
二、案經桃園縣政府警察局中壢分局報請臺灣桃園地方法院檢察
    署檢察官偵查起訴。
    理　由
一、訊據被告甲○○對於上揭時、地酒後騎乘機車，於返家途中
    為警查獲，經呼氣測試其酒精濃度值達每公升0.84毫克之事
    實直承不諱。依交通部運輸研究所79年8 月對駕駛人行為之
    研究（酒醉駕車對駕駛行為之分析研究）指出，吐氣每公升
    酒精含量0.25 毫克等於血液中酒精濃度0.05% （亦即每100
    毫升血液中含50毫克酒精），血液中酒精濃度到達0.03% 至
    0.05% 時，對駕駛能力之影響為：多數駕駛人心境逐漸變幻
    不定、視覺與反應靈敏性減弱、對速度及距離的判斷力差；
    對心理行為之影響為：觀察力逐漸欠缺、心情漸趨輕鬆、自
    信心增加、多話、精神狀態處於陶醉感，血液中酒精濃度到
    達0.05%至0.08%時，對駕駛能力之影響為：反應遲鈍、駕駛
    能力受損、遲而不決或決而不行；對心理行為之影響為：情
    緒鬆散、感情與行為趨向誇張、肌肉不協調、精神處於興奮
    狀態，血液中酒精濃度到達0.08%至0.15%時，對駕駛能力之
    影響為：判斷力嚴重受到影響、體能與精神協調受損、駕駛
    之體能困難增加；對心理行為之影響為：產生情緒異常現象
    、步伐不平穩、言語不清、反應惡劣、記憶及判斷力受損、
    精神處於錯亂狀態，血液中酒精濃度超過0.15% ，對駕駛能
    力之影響為：視線搖晃、駕駛已進入恍惚狀態、判斷及理解
    遭到扭曲、駕駛不穩定；對心理行為之影響為：意識不明、
    嘔吐、站、走及講話困難、責任感喪失、精神處於麻痺狀態
    ，血液中酒精濃度超過0.5%，對駕駛能力之影響為：無法開
    車；對心理行為之影響為：爛醉如泥、失去知覺可能致死、
    精神處於昏睡狀態，本件被告之酒精測定值為呼氣0.84MG/L
    ，換算血液中酒精濃度值為0.168%，揆諸前開研究報告，其
    駕駛能力所受影響：「視線搖晃、駕駛已進入恍惚狀態、判
    斷及理解遭到扭曲、駕駛不穩定；對心理行為之影響為：意
    識不明、嘔吐、站、走及講話困難、責任感喪失、精神處於
    麻痺狀態。」再被告為警查獲後，於測試及訊問過程中，有
    語無倫次、意識模糊及多話等情事，亦有違反刑法第185 條
    之3 查獲後測試觀察職務報告1 份在卷可佐。復觀諸卷附之
    桃園縣政府警察局汽車駕駛人酒後生理協調平衡檢測紀錄卡
    記載，要求被告為：(1)雙腳併攏，兩手貼緊大腿，將一腳向
    前抬高離地15公分並停止不動30秒；(2)閉雙眼，30秒內朗誦
    阿拉伯數目由1001、1002至1030；(3)用筆在2 個同心圓之間
    的0.5 公分環狀帶內，畫另一個圓等檢測，被告檢測結果均
    為不合格，亦證被告之平衡能力已受酒精影響。綜上所述，
    足認被告為警查獲當時情況，已因酒精而使其正常駕駛能力
    受影響，已達不能安全駕駛之程度。本件事證明確，被告犯
    行堪以認定。
二、核被告所為，係犯刑法第185條之3服用酒類不能安全駕駛動
    力交通工具而駕駛之公共危險罪。又查被告於92年間犯酒駕
    公共危險罪，經本院以93年交易字第29號判處有期徒刑8 月
    確定，於94年4 月30日執行完畢。有臺灣高等法院被告前案
    紀錄表1份在卷可考，其於5年以內故意再犯本件有期徒刑以
    上之罪，為累犯，應依法加重其刑。爰審酌前於91年至92年
    間均因酒後駕車之公共危險罪分別經判處罰金、拘役與徒刑
    ，又於95年11月4 日因酒醉駕車之公共危險案件，經本院以
    95年度交易字第535 號刑事判決判處有期徒刑10月。猶不知
    警惕，再犯本件酒後駕車之公共危險犯行，顯無視於法禁，
    已嚴重危及道路交通安全，且乏尊重其他用路人生命、財產
    安全之觀念，兼衡被告之智識程度、犯罪手段、犯罪後坦承
    犯行，認檢察官求處有期徒刑1 年2 月尚屬適當等一切情狀
    ，量處如主文所示之刑。末查，本件犯罪係於96年4 月24
    日以前，合於中華民國九十六年罪犯減刑條例第2 條第1 項
    第3 款規定，爰減其宣告刑二分之一。
三、末按因酗酒而犯罪，足認其已酗酒成癮並有再犯之虞者，得
    於刑之執行前，令入相當處所，施以禁戒；又保安處分之宣
    告，應受比例原則之規範，使保安處分之宣告與行為人所為
    之嚴重性、行為人所表現之危險性，及對於行為人未來行為
    之期待性相當，刑法第89條第1項與大法官會議釋字第471號
    分別著有明文。查被告屢次因服用酒類不能安全駕駛動力交
    通工具而駕駛之公共危險案件被警查獲，而查獲時所測得之
    吐氣酒精濃度分別為每公升1.05、0.83、1.45、1.07、0.86
    、0.87、0.69毫克，有事實欄所載前案裁判資料附卷足稽，
    本次查獲測得酒精濃度為每公升0.84毫克，已屬第8 次，且
    於94年4 月30日執行完畢後，仍又再犯，足見被告並非偶然
    飲酒後駕車始為本件犯行，而係因酗酒而罹此刑章，且其酗
    酒程度已深，倘不加以治療助其戒除，縱然施以刑罰，亦難
    以避免其日後再犯之可能，故認被告有施以禁戒處分之必要
    ，爰依刑法第89 條 第1 項、第2 項前段之規定，諭知被告
    於刑之執行前，應入相當處所施以禁戒處分3 個月，以矯惡
    習。
據上論斷，依刑事訴訟法第299 條第1 項前段，刑法第185 條之
3、第47條第1項前段、第89條第1項、第2項前段，刑法施行法第
1 條之1 第1 項、第2 項但書，中華民國九十六年罪犯減刑條例
第2條第1項第3款、第7條，判決如主文。
本案經檢察官薛植和到庭執行職務。
中　　華　　民　　國　　96　　年　　8 　　月　　24　　日
                   刑事庭     法  官  江振義
以上正本證明與原本無異。
如不服本判決，應於判決送達後10日內向本院提出上訴狀（應附
繕本），其未敘述上訴理由者，應於上訴期間屆滿後20日內補提
理由書狀於本院，上訴於臺灣高等法院。
　　　　　　　　　　　　　　　書記官　林韡婷
中　　華　　民　　國　　96　　年　　8 　　月　　24　　日
附錄本案論罪科刑法條：
中華民國刑法第185 條之3 （重大違背義務致交通危險罪）
服用毒品、麻醉藥品、酒類或其他相類之物，不能安全駕駛動力
交通工具而駕駛者，處1 年以下有期徒刑、拘役或3 萬元以下罰
金。
